【裁判字號】    99,交抗,51
【裁判日期】    990127
【裁判案由】    聲明異議
【裁判全文】
臺灣高等法院高雄分院刑事裁定          99年度交抗字第51號
    抗  告  人
    即受處分人  甲○○
上列抗告人因違反道路交通管理處罰條例聲明異議案件，不服臺
灣高雄地方法院中華民國98年12月30日裁定（98年度交聲字第31
70號），提起抗告，本院裁定如下：
    主  文
抗告駁回。
    理  由
一、抗告意旨略以：本人因要工作營生，確實未收到舉發通知單
    ，縱有違規情事，也當依最低標準核徵，方屬正當，為此提
    起抗告，請求撤銷原裁定，另為適法之裁定云云
二、原裁定略以：(一)本件異議人甲○○於98年4 月19日下午6 時
    34分許，駕駛伊所有之車號6V－6959號自小客車，行經高雄
    縣仁武鄉○○路與新庄路有燈光號誌管制之交岔路口闖紅燈
    ，遭該路口之「微電腦闖紅燈自動測速照相設備」拍下行車
    狀況等情，有車號查詢汽車車籍資料、上開路口「微電腦闖
    紅燈自動測速照相設備」拍攝照片2 張、舉發違反道路交通
    管理事件通知單（下稱舉發通知單）、違反道路交通管理事
    件裁決書及本院電話記錄查詢表各1 份在卷可稽，是異議人
    之違規事實，堪以認定。(二)查本件異議人之違規地點為高雄
    縣仁武鄉○○路與新庄路口，而在該處所裝設之闖紅燈測速
    照相設備，係配合路面埋設感應圈同時運作，於違規車輛駛
    壓過感應始能啟動拍攝照片，並以感應線圈間之距離，測得
    違規車輛當時所行駛之速率，再經儀器電腦判讀後予以採證
    照相；且該闖紅燈測速照相設備，業經瑞士電力及環境度量
    衡部門檢驗合格，並經臺北文化經濟代表團簽證、我國法院
    所屬民間公證人認證後始輸入國內乙節，有瑞士電力及環境
    度量衡部門檢驗證明書、臺北文化經濟代表團簽證章、法院
    所屬民間公證人認證章等件在卷可憑。是上開闖紅燈測速照
    相設備，既經檢驗合格後始合法輸入及裝設，則以該設備所
    採證之現場照片，自足以證明異議人有本件闖紅燈之違規行
    為，應屬無疑。異議人雖辯稱：伊於上揭時間並未駕車行經
    上開違規地點云云；然異議人未曾供稱伊所有之上開車輛，
    有於上開時間出借他人使用之情事；且經本院傳喚，異議人
    並未到庭，並表示：本件是小案件，伊不願到庭等語，此有
    訊問筆錄及本院電話記錄查詢表各1 份附卷可查。準此，上
    開闖紅燈測速照相設備既攝得異議人所有之上開車輛確有闖
    紅燈之違規行為，且經本院核對舉發照片中之車輛廠牌、車
    型、顏色等，均與車號查詢汽車車籍資料相符，足徵本件闖
    紅燈之違規行為係由異議人駕駛上開車輛，甚為灼然。(三)異
    議人雖又辯稱：伊並未收到舉發通知單云云。惟異議人於上
    開交通違規行為時，其戶籍係設於高雄縣鳳山市○○路287
    巷9 號之事實，有異議人之個人基本資料、遷徙紀錄資料等
    件附卷可參。而員警因異議人上開違規事實，經製作舉發通
    知單連同違規照片，並委託郵政機關按上址送達，於98年6
    月23日投遞而無人收受，投遞人員始在送達人簽章欄位內蓋
    章，並依行政程序法第74條之規定製作送達通知書2 份，將
    其中1 份黏貼於異議人上開戶籍地址，另1 份寄則寄存於鳳
    山郵局第16支局，並製作送達證書，而完成送達程序等情，
    有高雄縣政府警察局98年12月2 日高縣警交字第0980053698
    號函及送達證書1 份存卷可證。準此，本件上開舉發通知單
    之送達程序並無任何違法之處，揆諸前揭最高行政法院裁定
    意旨，舉發通知單應已合法送達異議人，而發生送達之效力
    。至異議人所辯：原處分裁處之罰鍰5,400 元過高，不符比
    例原則云云，核與異議人是否有本件違規行為無涉，自不足
    為異議人有利之認定，附此敘明。(四)綜上所述，異議人於上
    開時、地駕駛自小客車，行經裝設燈光號誌管制之交岔路口
    ，有闖紅燈之違規事實，既可認定，且異議人未自動繳納罰
    鍰，逾越上開舉發通知單所載之應到案期限60日以上，則原
    處分機關依道路交通管理處罰條例及違反道路交通管理事件
    統一裁罰基準表之規定，裁處異議人罰鍰5,400 元，並記違
    規點數3 點，揆諸上揭法條及說明意旨，於法即無不合。從
    而，上開原處分於法均無違誤，是本件異議洵無理由，應予
    駁回等語。
三、按汽車駕駛人，行經有燈光號誌管制之交岔路口闖紅燈者，
    處新臺幣1,800 元以上5,400 元以下罰鍰，並計違規點數3
    點，道路交通管理處罰條例第53條第1 項、第63條第1 項第
    3 款分別定有明文。又違反前開道路交通管理事件之行為人
    ，未依規定自動繳納罰鍰，或未依規定到案聽候裁決，逾越
    應到案期限60日以上者，小型車駕駛人應依違反道路交通管
    理事件統一裁罰基準及處理細則第44條第1 項及依該處理細
    則所訂之違反道路交通管理事件統一裁罰基準表之規定，裁
    處罰鍰5,400 元。再按處理違反道路交通管理事件，有關文
    書送達之程序，依行政程序法之規定，違反道路交通管理事
    件統一裁罰基準及處理細則第5 條亦有明文。而行政程序法
    第74條第1 項、第2 項規定：「送達，不能依前2 條規定為
    之者，得將文書寄存送達地之地方自治或警察機關，並作送
    達通知書2 份，1 份黏貼於應受送達人住居所、事務所、營
    業所或其就業處所門首，另1 份交由鄰居轉交或置於該送達
    處所信箱或其他適當位置，以為送達。前項情形，由郵政機
    關為送達者，得將文書寄存於送達地之郵政機關。」又行政
    機關依行政程序法而為文書之送達，專依該法律之規定，且
    該法並無準用民事訴訟法或刑事訴訟法關於寄存送達自寄存
    之日起10日生效規定之規定，是文書合法寄存送達後，當自
    寄存之日起即時生效（最高行政法院95年度裁字第634 號裁
    定、臺灣高雄高等行政法院94年度訴字第720 號裁定、法務
    部93年4 月13日法律字第0930014628號釋示併參）。
四、經查：
  (一)抗告人即受處分人甲○○於上開交通違規行為時，其戶籍係
    設於高雄縣鳳山市○○路287 巷9 號之事實，有抗告人之個
    人基本資料、遷徙紀錄資料等件附卷可參。而員警因抗告人
    上開違規事實，經製作舉發通知單連同違規照片，並委託郵
    政機關按上址送達，於98年6 月23日投遞而無人收受，投遞
    人員始在送達人簽章欄位內蓋章，並依行政程序法第74條之
    規定製作送達通知書2 份，將其中1 份黏貼於抗告人上開戶
    籍地址，另1 份寄則寄存於鳳山郵局第16支局，並製作送達
    證書，而完成送達程序等情，有高雄縣政府警察局98年12月
    2 日高縣警交字第0980053698號函及送達證書1 份在原審卷
    可證。故本件上開舉發通知單之送達程序並無任何違法之處
    ，揆諸前揭最高行政法院裁定意旨，舉發通知單應已合法送
    達抗告人，而發生送達之效力。
  (二)抗告人以原處分裁處之罰鍰5,400 元過高，不符比例原則，
    應當依最低標準核徵，方屬正當云云。然本件抗告人經舉發
    機關通知，應於98年7 月11日前到案，有該舉發通知單在原
    審卷第15頁足憑，但抗告人並未在期限前到案，且逾越應到
    案期限60日以上，而違反道路交通管理處罰條例之行為人，
    未依規定自動繳納罰鍰，或未依規定到案聽候裁決，逾越應
    到案期限60日以上者，小型車駕駛人應依違反道路交通管理
    事件統一裁罰基準及處理細則第44條第1 項及依該處理細則
    所訂之違反道路交通管理事件統一裁罰基準表之規定，裁處
    罰鍰5,400 元，故原處分機關裁處罰鍰5,400 元，於法並無
    不合。
五、抗告人違規事證明確，原審依道路交通管理處罰條例第53條
    第1 項、第63條第1 項第3 款、道路交通案件處理辦法第19
    條之規定，裁定駁回抗告人之異議，核無違誤。抗告人仍執
    陳詞提起抗告，並無理由，應予駁回。
據上論結，應依道路交通案件處理辦法第26條，刑事訴訟法第41
2 條，裁定如主文。
中    華    民    國    99    年    1     月    27    日
                  刑事第二庭  審判長法  官  林正雄
                                    法  官  陳啟造
                                    法  官  黃壽燕
以上正本證明與原本無異。
不得再抗告。
中    華    民    國    99    年    1     月    27    日
                                    書記官  齊椿華

司法院資訊處製作；財團法人民間司法改革基金會備份。
